臺灣高等法院刑事判決
109年度上易字第512號
上  訴  人  
即  被  告  陳運祺
上列上訴人即被告因竊盜案件，不服臺灣桃園地方法院108年度
審易字第2198號，中華民國108年11月15日第一審判決（起訴案
號：臺灣桃園地方檢察署108年度偵字第1098號），提起上訴，
本院判決如下：
    主  文
上訴駁回。                                              
    理  由
一、按不服地方法院之第一審判決而上訴者，須提出上訴書狀，
    並應敘明具體理由，刑事訴訟法第350條第1項、第361條第2
    項分別定有明文，此為上訴必備之程式，倘所提上訴理由非
    屬具體理由者，為上訴不合法律上之程式，且由同法第361
    條之立法理由第三項中「上訴理由是否具體，係屬第二審法
    院審查範圍，不在命補正之列。」等語可知，上訴書狀雖記
    載理由，但並未具體敘述時，則無須再命補正（最高法院97
    年度台上字第3889號判決意旨參照），第二審法院應依刑事
    訴訟法第362條前段、第367條前段之規定以判決駁回之。又
    其中所稱「具體理由」，固不以其書狀應引用卷內訴訟資料
    ，具體指摘原審判決不當或違法之事實，亦不以於以新事實
    或新證據為上訴理由時，應具體記載足以影響判決結果之情
    形為必要。但上訴之目的，既在請求第二審法院撤銷或變更
    第一審之判決，所稱「具體」，當係抽象、空泛之反面，若
    僅泛言原判決認事用法不當、採證違法或判決不公、量刑過
    重等空詞，而無實際論述內容，即無具體可言。從而，上開
    法條規定上訴應敘述具體理由，係指須就不服判決之理由為
    具體之敘述而非空泛之指摘而言（最高法院106年度第8次刑
    事庭會議決議意旨參照）。
二、上訴人即被告陳運祺上訴意旨略以：「未關」窗戶意指該窗
    戶為敞開狀態，不需施力推開即可進入，如何能稱為安全設
    備？具安全設備之條件基礎，是應保護或隔離設備與其內財
    物及人員安全，如不具保護或隔離效果之門窗，何能稱之為
    「安全設備」？本案被告是踰越一般通道或是安全設備實有
    爭議云云。
三、查原判決依據被告於偵查及原審中之自白（見偵卷第86頁反
    面、原審卷第70、76頁），證人即告訴人陳乃熒、證人郭志
    郎於警詢中之證述（見偵卷第27至28頁、第29頁正反面）、
    桃園市政府警察局大溪分局扣押筆錄暨扣押物品目錄表、代
    保管單、監視錄影畫面翻拍照片、現場照片、桃園市政府警
    察局現場勘察照片簿、員警李家源之職務報告及扣案之鋁梯
    1個等證據，認定被告意圖為自己不法所有，基於竊盜之犯
    意，而於107年10月27日凌晨1時35分前某時，駕駛車牌號碼
    00-0000號自用小客貨車至桃園市○○區○○○○市區○○○路00巷00
    ○0號斜坡旁平房停放，欲竊取○○路0號0樓桃園市政府警察局
    大溪分局舊社廳2樓（下稱大溪分局舊社廳）內財物，並於
    同日凌晨1時35分許，徒步至上址斜坡旁取用郭志郎所有之
    木梯1組，惟因該木梯高度不足，陳運祺復至某處取用鋁梯1
    組，並於同日凌晨4時20分許，以上開鋁梯攀爬至大溪分局
    舊社廳並翻越未關之窗戶進入，徒手搬運由陳乃熒保管之電
    腦4部及螢幕3台，惟於搬運之際，因螢幕摔落發出聲響，遂
    倉皇逃離而未得逞，因認被告所為係犯修正前刑法第321條
    第2項、第1項第2款之踰越安全設備竊盜未遂罪，並說明被
    告為累犯，依刑法第47條第1項加重其刑，且被告已著手於
    竊盜行為，因螢幕摔落發生聲響而逃離，核屬未遂犯，爰依
    刑法第25條第2項規定減輕其刑，併依刑法第71條第1項規定
    先加後減之。再審酌被告不思以正當方式獲取財物，竟圖不
    勞而獲，恣為竊盜犯行，顯然欠缺對他人財產權之尊重，惟
    念被告犯後坦承罪行，兼衡以被告之犯罪動機、情節及所生
    危害暨其生活及經濟狀況、素行、年紀及智識程度等一切情
    狀，量處有期徒刑4月，暨諭知如易科罰金之折算標準，另
    說明被告犯罪所用之木梯1個並非被告所有，且經所有人郭
    志郎領回，扣案之鋁梯1個亦非被告所有之物，爰均不予宣
    告沒收，經核原審已詳敘其所憑證據及理由。
四、被告雖執前詞提起上訴，惟查：刑法第321條第1項第2款所
    定「毀越門窗、牆垣或其他安全設備而犯之」之加重竊盜要
    件，其中所謂安全設備，係指依社會通常觀念足認為防盜之
    設備而言。而窗戶不僅作為採光通風之用，也是家戶防盜之
    安全設備，通常上面會裝設窗鎖避免他人由窗戶侵入，以保
    護生命及財產安全，除了連接陽台之落地窗外，窗戶並非供
    人通行使用，更何況是「爬」進「爬」出，性質上可以說是
    與「牆壁」相當，只是為了採光通風而在牆壁上開窗而已（
    落地窗兼具通行功能，但與本案無關）。本案被告所爬越之
    窗戶雖然未關，但並不表示其他人可以任意由該窗戶爬進屋
    內，尤其是本案的窗戶位在2樓，被告還要拿梯子才能從該
    窗戶爬入，則該窗戶自仍然具有防止閒雜人等隨意進入的隔
    離保護效果，就如同「圍牆」（矮牆，就是上開法條中之「
    垣」）一樣，雖然可以翻牆進入，但不表示圍牆沒有保護隔
    離的效果，所以翻越圍牆進入竊盜，也會構成本條款之加重
    竊盜罪。從而，本案設於建築物2樓之窗戶屬於該建築物之
    安全設備（最高法院45年台上字第1443號判例意旨參照），
    絕非被告上訴意旨所稱「一般通道」，原審判決認被告翻越
    未關之窗戶進入行竊而不遂之行為，是犯刑法第321條第1項
    第2款之加重竊盜罪，依上開說明，並無違誤，被告上訴理
    由顯係對於法律之誤解所致，不足為其理由之所憑甚明。
五、綜上所述，上訴人上訴書狀雖有敘述上訴理由，但係對於法
    律規定之明顯誤解，即與未敘述具體理由無異，除此之外，
    並未實際論述原判決有何不當或違法之內容，其所為上訴不
    合法律上之程式，且無從命補正，應予駁回，並依刑事訴訟
    法第372條之規定，不經言詞辯論為之。　　
據上論斷，應依刑事訴訟法第367 條前段、第372 條，判決如主
文。
中　　華　　民　　國　　109 　年　　3 　　月　　31　　日
                  刑事第二十庭  審判長法　官  王復生
　　　　　　　　　　　　　　　　　　　法  官  陳春秋
                                      法　官  張紹省
以上正本證明與原本無異。
不得上訴。
                                      書記官  莫佳樺
中　　華　　民　　國　　109 　年　　4 　　月　　1 　　日
附錄：本案論罪科刑法條全文
修正前中華民國刑法第320條
意圖為自己或第三人不法之所有，而竊取他人之動產者，為竊盜
罪，處5年以下有期徒刑、拘役或500元以下罰金。

修正前中華民國刑法第321條
犯竊盜罪而有下列情形之一者，處6月以上、5年以下有期徒刑，
得併科新臺幣10萬元以下罰金：
一、侵入住宅或有人居住之建築物、船艦或隱匿其內而犯之者。
二、毀越門扇、牆垣或其他安全設備而犯之者。
三、攜帶兇器而犯之者。
四、結夥三人以上而犯之者。
五、乘火災、水災或其他災害之際而犯之者。
六、在車站、埠頭、航空站或其他供水、陸、空公眾運輸之舟、
    車、航空機內而犯之者。
前項之未遂犯罰之。